---
title: "R Notebook"
output: html_notebook
title: "Generador de calificaciones "
author: "Fernando Rojas de la Torre"
date: "4/11/2021"
editor_options: 
  chunk_output_type: console
---

# Generador de calificaciones aleatorias con tendencias desde muy altas a muy bajas

## Medidas de posición: Analisis de diversos tipos de calificaciones con tabla de frecuencias, media, desviación y diagrama de caja

```{r genera Calificaciones}


library(tidyverse)
library(magrittr)
library(fdth)
library(moments)
library(psych)

calificaciones_muyaltas <- rbind(
  as.tibble(sample(9:10,250,replace = T)),
  as.tibble(sample(8:9,50,replace = T)),
  as.tibble(sample(5:7,50,replace = T))
  
) %>% 
  rename(calificacion=value) %>% 
  cbind(sample(c("Juan","Alberto","Roberto","Flor","Jimena"),350,replace = T) %>% as_tibble()) %>% 
  rename(estudiante=value) %>%  
  arrange(desc(calificacion)) %>% 
    as_tibble

calificaciones_altas <- rbind(
  as.tibble(sample(9:10,200,replace = T)),
  as.tibble(sample(7:8,100,replace = T)),
  as.tibble(sample(5:7,50,replace = T))
  
) %>% 
  rename(calificacion=value) %>% 
  cbind(sample(c("Juan","Alberto","Roberto","Flor","Jimena"),350,replace = T) %>% as_tibble()) %>% 
  rename(estudiante=value) %>% 
  arrange(desc(calificacion)) %>% 
  as_tibble

  

calificaciones_medias <- rbind(
  as.tibble(sample(9:10,125,replace = T)),
  as.tibble(sample(7:8,125,replace = T)),
  as.tibble(sample(5:6,100,replace = T))
  
) %>% 
  rename(calificacion=value) %>% 
  cbind(sample(c("Juan","Alberto","Roberto","Flor","Jimena"),350,replace = T) %>% as_tibble()) %>% 
  rename(estudiante=value) %>% 
  arrange(desc(calificacion)) %>% 
  as_tibble

  

calificaciones_bajas <- rbind(
  as.tibble(sample(5:7,200,replace = T)),
  as.tibble(sample(7:8,100,replace = T)),
  as.tibble(sample(9:10,50,replace = T))
  
) %>% 
  rename(calificacion=value) %>% 
  cbind(sample(c("Juan","Alberto","Roberto","Flor","Jimena"),350,replace = T) %>% as_tibble()) %>% 
  rename(estudiante=value) %>% 
  arrange(calificacion) %>% 
  arrange(calificacion) %>% 
  as_tibble

  

calificaciones_muybajas <- rbind(
  as.tibble(sample(9:10,10,replace = T)),
  as.tibble(sample(7:8,120,replace = T)),
  as.tibble(sample(5:6,220,replace = T))
  
) %>% 
  rename(calificacion=value) %>% 
  cbind(sample(c("Juan","Alberto","Roberto","Flor","Jimena"),350,replace = T) %>% as_tibble()) %>% 
  rename(estudiante=value) %>% 
  arrange(desc(calificacion)) %>% 
  as_tibble

  


```

### Análisis Calificaciones muy bajas

```{r Análisis muy bajas}

tdf <- calificaciones_muybajas %>% 
  fdt(k=5)
  tdf
  
  
  calificaciones_muybajas %>% 
    ggplot(aes(calificacion))+geom_boxplot()+ coord_flip()
  
  calificaciones_muybajas %>% 
  summarise(
    promedio=mean(calificacion),
    desviacion=sd(calificacion)
            )
  
  calificaciones_muybajas$calificacion %>% quantile
  
  
```

### Análisis Calificaciones bajas

```{r Análisis bajas}

tdf <- calificaciones_bajas %>% 
  fdt(k=5)
  tdf
  
  
  calificaciones_bajas %>% 
    ggplot(aes(calificacion))+geom_boxplot()+ coord_flip()
  
  calificaciones_bajas %>% 
  summarise(
    promedio=mean(calificacion),
    desviacion=sd(calificacion)
            )
  
  
    calificaciones_bajas$calificacion %>% quantile
  
  
```

### Análisis Calificaciones medias

```{r Análisis medias}

tdf <- calificaciones_medias %>% 
  fdt(k=5)
  tdf
  
  
  calificaciones_medias %>% 
    ggplot(aes(calificacion))+geom_boxplot()+ coord_flip()
  
  calificaciones_medias %>% 
  summarise(
    promedio=mean(calificacion),
    desviacion=sd(calificacion)
            )
  
    calificaciones_medias$calificacion %>% quantile
  
  
```

### Análisis Calificaciones altas

```{r Análisis altas}

tdf <- calificaciones_altas %>% 
  fdt(k=5)
  tdf
  
  
  calificaciones_altas %>% 
    ggplot(aes(calificacion))+geom_boxplot()+ coord_flip()
  
  calificaciones_altas %>% 
  summarise(
    promedio=mean(calificacion),
    desviacion=sd(calificacion)
            )
  
  
    calificaciones_altas$calificacion %>% quantile
```

### Análisis calificaciones muy altas

```{r Análisis muy altas}

tdf <- calificaciones_muyaltas %>% 
  fdt(k=5)
  tdf
  
  
  calificaciones_muyaltas %>% 
    ggplot(aes(calificacion))+geom_boxplot()+ coord_flip()
  
  calificaciones_muyaltas %>% 
  summarise(
    promedio=mean(calificacion),
    desviacion=sd(calificacion)
            )
  
    calificaciones_muyaltas$calificacion %>% quantile
```

```{r}

calificaciones_muybajas %>% 
  ggplot(aes(calificacion))+geom_boxplot(aes(color=estudiante)) + coord_flip()
```

Medidas de forma: a la parte anterior, se añade el diagrama de densidad

```{r}
calificaciones_altas %>%   ggplot(aes(calificacion))+geom_density(fill="blue")+geom_boxplot(alpha=.1,fill="red")



calificaciones_altas %>% 
  summarise(
    promedio=mean(calificacion),
    desviacion=sd(calificacion),
    asimetría=skewness(calificacion),
    curtosis=kurtosis(calificacion)
            )
calificaciones_altas$calificacion %T>% 
  skewness() %>% 
  kurtosis()
```

## Genera datos para asimetría y curtosis 

```{r Genera ejemplos para asimetrías}
# install.packages("psych")
library(psych)



#genera ejemplos de asimetrías
asimetria_positiva <- rchisq(350,1) %>% as_tibble
asimetria_negativa <- rchisq(350,1) %>% as_tibble %>% mutate(value=value*-1)
asimetria_nula <- rnorm(350) %>% as_tibble() 


# genera ejemplos de curtosis
leptocurtica <- rchisq(350,1) %>% as_tibble() 
mesocurtica <- rnorm(350,mean = 8) %>% as_tibble() 
platicurtica <-  rbind(
  rep(5,30) %>% as_tibble,
  rep(6,50) %>% as_tibble,
  rep(7,60) %>% as_tibble,
  rep(8,80) %>% as_tibble,
  rep(9,30) %>% as_tibble,
  rep(10,30) %>% as_tibble
)





```

## Analiza a partir de asimetría y curtosis

```{r}

#grafica y describe asimetría positiva
asimetria_positiva %>% ggplot((aes(value)))+geom_density()+ labs(title="Asimetría positiva")
describe(asimetria_positiva$value)


#grafica y describe asimetría nula o también llamada simetría
asimetria_nula %>% ggplot((aes(value)))+geom_density()+ labs(title="Asimetría nula")
describe(asimetria_nula$value)

#grafica y describe asimetría negativa
asimetria_negativa %>% ggplot((aes(value)))+geom_density()+ labs(title="Asimetría negativa")
describe(asimetria_negativa$value)


#grafica y describe leptocurtosis o apuntamiento pronunciado
leptocurtica %>% ggplot((aes(value)))+geom_density()+ labs(title="leptocurtosis")
describe(leptocurtica$value)

#grafica y describe mesocurtosis o apuntamiento tendiente a distribución normal
mesocurtica %>% ggplot((aes(value)))+geom_density()+ labs(title="mesocurtosis")
describe(mesocurtica$value)


#grafica y describe platicurtosis o apuntamiento bajo
platicurtica %>% ggplot((aes(value)))+geom_density()+ labs(title="platicurtosis")
describe(platicurtica$value)



# grafica y describe sobre calificaciones
calificaciones_muybajas %>% 
  ggplot(aes(calificacion)) +   geom_histogram(bins = 6)+ labs(title="calificaciones muy bajas")
describe(calificaciones_muybajas$calificacion)


calificaciones_bajas %>% 
  ggplot(aes(calificacion)) +   geom_histogram(bins = 6)+ labs(title="calificaciones bajas")
describe(calificaciones_muybajas$calificacion)




calificaciones_medias %>% 
  ggplot(aes(calificacion)) +   geom_histogram(bins = 6)+ labs(title="calificaciones medias")
describe(calificaciones_muybajas$calificacion)




calificaciones_altas %>% 
  ggplot(aes(calificacion)) +   geom_histogram(bins = 6)+ labs(title="calificaciones altas")
describe(calificaciones_muybajas$calificacion)



calificaciones_muyaltas %>% 
  ggplot(aes(calificacion)) +   geom_histogram(bins = 6)+ labs(title="calificaciones muy altas")
describe(calificaciones_muybajas$calificacion)









```

